【裁判字號】    89,易,3038
【裁判日期】    891004
【裁判案由】    竊盜
【裁判全文】
臺灣臺中地方法院刑事判決                        八十九年度易字第三三八號
    公  訴  人  臺灣臺中地方法院檢察署檢察官
    被      告  乙○○
右列被告因竊盜案件，經檢察官聲請簡易判決處刑（八十九年度偵字第一一一八０號
），經本院臺中簡易庭認不宜以簡易判決處刑簽移本院刑事庭，改依通常程序審理後
，本院判決如左：
    主  文
乙○○竊盜，處有期徒刑參月。
    事  實
一乙○○曾於民國（下同）八十三年四月間因竊盜罪，經本院判處罰金四千五百元
    （未構成累犯），猶不知悔改。復於八十九年六月二十五日上午九時（聲請書誤
    載為八十九年六月十四日下午二十二時）許，在台中市○○路、東光路口附近之
    跳蚤市場，見甲○○所有，於八十九年六月十四日下午二十二時許，在台中市○
    區○○街一二０號前，遭不詳姓名者所竊，而停放於上址之車牌號碼ＴＥＡ－八
    四七號輕型機車一輛，鑰匙未取下，乃意圖為自己不法之所有，徒手將該機車竊
    走，得手後供己騎用。嗣於八十九年六月二十八日下午十八時三十分許，在台中
    市○○路與遼陽六街口為警當場查獲。
二、案經台中市警察局第五分局報請臺灣台中地方法院檢察署檢察官偵查後聲請簡易
    判決處刑。
    理  由
一、訊據被告乙○○固坦承騎乘車牌號碼ＴＥＡ－八四七號輕型機車為警查獲及曾於
    八十九六月二十五日、二十七日、二十八日騎乘過該機車之事實，惟矢口否認有
    何竊盜之犯行，辯稱：該機車已停放於台中市○○路、東光路口附近之跳蚤市場
    數日，且鑰匙均插在機車上，很多人都騎過該機車云云。然查：車牌號碼ＴＥＡ
    －八四七號輕型機車係被害人甲○○所有，於八十九年六月十四日下午二十二時
    許，在台中市○區○○街一二０號前，因疏未將機車鑰匙拔下而失竊，業經被害
    人甲○○指述明確，並有車輛車牌失竊作業─查獲車輛認可資料、贓物認領保管
    單各一紙在卷可稽。被告雖辯稱該機車已停放數日，且數人都騎乘過云云，然該
    機車被告使用時仍係半新狀態，且被告已騎用三次，並據被告於本院審理亦供承
    在卷，及有偵查卷所附查獲時之機車照片可證，是該機車既仍在使用中，並非報
    廢或丟棄之機車，被告未經被害人之同意即加以騎用，當有竊盜之主觀犯意及客
    觀行為至明，其所辯為避就之詞，不足採信，本件事證明確，被告之犯行洵堪認
    定。
二核被告所為，係犯刑法第三百二十條第一項之竊盜罪。爰審酌被告甫因竊盜罪經
    本院於八十八年十一月二十五日判處罰金四千五百元確定，有臺灣臺中地方法院
    檢察署刑案資料查註紀錄表及臺灣高等法院被告全國前案紀錄表各一份在卷可憑
    ，竟不思悔過，再犯本案竊盜之罪，及否認犯行之態度等一切情狀，量處如主文
    所示之刑，以示懲儆。
據上論斷，應依刑事訴訟法第四百五十二條、第二百九十九條第一項前段，刑法第三
百二十條第一項，罰金罰鍰提高標準條例第一條前段，判決如主文。
本案經檢察官陳幸敏到庭執行職務。
中      華      民      國      八十九      年      十      月    四    日
                              臺灣臺中地方法院刑事第一庭
                                  法  官  楊國精
右正本證明與原本無異。
如不服本判決，應於送達後十日內向本院提出上訴狀 （須附繕本） ，上訴於台灣高
等法院台中分院。
                                  書記官
中      華      民      國      八十九      年      十      月    四    日
附錄：本案論罪科刑法條全文
刑法第三百二十條第一項︰意圖為自己或第三人不法之所有，而竊取他人之動產者，
為竊盜罪，處五年以下有期徒刑拘役或五百元(已提高十倍)以下罰金。


司法院資訊處製作；財團法人民間司法改革基金會備份。
